臺灣高等法院刑事判決
109年度原上訴字第166號
上  訴  人  
即  被  告  簡阿楊
指定辯護人  本院公設辯護人李廣澤
上  訴  人
即  被  告  洪梅花
選任辯護人  楊敏宏律師（法扶律師）
上列上訴人即被告等因違反毒品危害防制條例案件，不服臺灣桃
園地方法院108年度原訴字第34號，中華民國109年8月19日第一
審判決（起訴案號：臺灣桃園地方檢察署108年度偵字第8563號
），提起上訴，本院判決如下：
    主  文
上訴駁回。
    事  實
一、簡阿楊、洪梅花（2人原為夫妻，於民國000年0月00日為離
    婚登記），均知悉海洛因、甲基安非他命分別係毒品危害防
    制條例第2條第1項第1款、第2款列管之第一級、第二級毒品
    ，均不得非法轉讓、販賣及持有，竟分別為下列犯行：
(一)簡阿楊基於轉讓第一級毒品海洛因之犯意，於如附表一編號
    1所示時間及地點，以如附表一編號1所示方式，無償轉讓第
    一級毒品海洛因1包（無證據證明轉讓數量達10公克以上）
    予王志強1次。
(二)簡阿楊意圖營利，基於販賣第一級毒品海洛因之犯意，於如
    附表一編號2至5所示交易時間及地點，以如附表一編號2至5
    所示交易方式，販賣如附表一編號2至5所示數量之海洛因予
    陳東煦、戴繼信，並均如數收取如附表一編號2至5所示之價
    金。
(三)簡阿楊意圖營利，基於販賣第二級毒品甲基安非他命之犯意
    ，於如附表一編號6至8所示交易時間及地點，以如附表一編
    號6至8所示交易方式，販賣如附表一編號6至8所示數量之甲
    基安非他命予余清華，並均如數收取如附表一編號6至8所示
    之價金。
(四)簡阿楊與洪梅花共同意圖營利，基於販賣第一級毒品海洛因
    之犯意聯絡，由簡阿楊與欲購買海洛因之陳東煦聯絡後，洪
    梅花前往交付海洛因之分工模式，以如附表一編號9所示之
    交易方式，共同販賣相當於價值新臺幣（下同）500元數量
    之海洛因1包予陳東煦，並收取價金500元完成交易。
二、嗣於108年3月13日14時許，為警持臺灣桃園地方法院核發之
    搜索票，在簡阿楊、洪梅花位於桃園市○○區○○里0鄰○○00號
    住處執行搜索，並扣得如附表二編號1、2所示之物。
三、案經臺中市政府警察局第四分局報告臺灣桃園地方檢察署檢
    察官偵查起訴。
    理  由
一、程序事項：
(一)本院審理範圍：檢察官原起訴上訴人即被告簡阿楊涉犯毒品
    危害防制條例第8條第1項轉讓第一級毒品（1罪）、同條例
    第4條第1項、第2項販賣第一級毒品（4罪）、第二級毒品（
    3罪）、同條例第10條第1項、第2項施用第一級（1罪）、第
    二級毒品（1罪）罪嫌；被告簡阿楊、上訴人即被告洪梅花
    共同涉犯同條例第4條第1項販賣第一級毒品（1罪）罪嫌；
    被告洪梅花涉犯同條例第8條第1項轉讓第一級毒品（1罪）
    、同條例第10條第1項、第2項施用第一級（1罪）、第二級
    毒品（1罪）罪嫌。除被告簡阿楊被訴施用第一級、第二級
    毒品部分另為審理外（見原審卷一第221頁），其餘被告簡
    阿楊、洪梅花所涉之罪，均認事證明確而判處罪刑，被告簡
    阿楊、洪梅花對原審判決不服，分別具狀聲明上訴（見本院
    卷第47、57頁），然被告洪梅花於本院準備程序時具狀撤回
    原審判決附表一編號1、附表二部分（即轉讓第一級毒品罪
    、施用第一級毒品、施用第二級毒品罪部分）之上訴，有本
    院準備程序筆錄、撤回上訴聲請書為憑（見本院卷第143、1
    55頁），且本案未據原審檢察官提起上訴，是本院審理範圍
    ，就被告簡阿楊部分即原審判決附表一編號2至10所示轉讓
    第一級毒品、單獨或共同販賣第一級毒品、單獨販賣第二級
    毒品，被告洪梅花則為原審判決附表一編號10所示共同販賣
    第一級毒分部分，合先敘明。
(二)證據能力：
  ⒈被告洪梅花及其辯護人於本院爭執證人陳東煦於警詢所為陳
    述係傳聞證據、偵查所為陳述未經交互詰問，均無證據能力
    ：
　⑴按被告以外之人於檢察事務官、司法警察官或司法警察調查
    中所為之陳述，與審判中不符時，其先前之陳述具有較可信
    之特別情況，且為證明犯罪事實存否所必要者，得為證據，
    刑事訴訟法第159條之2定有明文。該條所謂之與審判中不符
    ，係指該陳述之主要待證事實部分，自身前後之陳述有所矛
    盾不符，導致應為相左之認定，此並包括先前之陳述詳盡，
    於後簡略，甚至改稱忘記、不知道或有正當理由而拒絕陳述
    （如經許可之拒絕證言）等實質內容已有不符者在內（最高
    法院100年度台上字第1296號判決意旨參照）。查證人陳東
    煦於警詢時，對於其為警查獲前最後一次施用海洛因之來源
    、與「楊嫂」毒品交易過程、「楊哥」與「楊嫂」關係與指
    認情形等陳述（見偵8563卷一第110頁反面、111-1頁），與
    偵訊中之證述（見偵8563卷二第135頁），已有詳簡之分，
    甚至與本院審理中一度改稱係合資購買海洛因等情（見本院
    卷第314頁）不符，審酌證人陳東煦接受警詢之時間距離本
    件案發時間較為接近，衡情記憶應較偵訊中深刻、清晰，所
    受外界影響程度較低，憑信性甚高，且其全然未提及警員有
    以強暴、脅迫、利誘等不正訊問之情事，而於偵訊及本院審
    理時亦肯認其警詢所述實在（見偵8563卷二第134頁、本院
    卷第308、314頁），應認證人陳東煦於警詢所為陳述既具有
    任意性及較可信性之特別狀況，且因毒品交易現場僅存在證
    人陳東煦與被告洪梅花之間（詳如後述），為證明犯罪事實
    存否所必要。從而其於司法警察調查中所為之陳述，既符合
    前述「可信性」及「必要性」要件，並經本院於審判中依法
    提示，則其於司法警察調查中所述自有證據能力。
　⑵次按被告以外之人於偵查中向檢察官所為陳述，除顯有不可
    信之情況者外，得為證據，刑事訴訟法第159條之1第2項定
    有明文。偵查中對被告以外之人（包括證人、鑑定人、告訴
    人、被害人及共同被告等）所為之偵查筆錄，或被告以外之
    人向檢察官所提之書面陳述，性質上均屬傳聞證據。惟現階
    段刑事訴訟法規定檢察官代表國家偵查犯罪、實施公訴，依
    法其有訊問被告、證人及鑑定人之權，證人、鑑定人且須具
    結，而實務運作時，檢察官偵查中向被告以外之人所取得之
    陳述，原則上均能遵守法律規定，不致違法取供，其可信度
    極高，職是，被告以外之人前於偵查中已具結而為證述，除
    反對該項供述得具有證據能力之一方，已釋明「顯有不可信
    之情況」之理由外，不宜遽指該證人於偵查中之陳述不具證
    據能力。查證人陳東煦於檢察官偵訊時所為之證述，已依法
    具結（見偵8563卷二第134頁反面、136頁），其未曾提及檢
    察官在偵查時有不法取供之情形，且被告洪梅花、辯護人亦
    未曾釋明上開證述有何顯不可信之情況，再證人陳東煦業於
    本院審理時到庭，並以證人身分具結後接受交互詰問（見本
    院卷第268、303至315頁），自已保障被告洪梅花之詰問權
    ，是以，證人陳東煦於偵查中之證述，依刑事訴訟法第159
    條之1第2項之規定，自得為證據。
　⒉此外，本判決下述所引用被告簡阿楊、洪梅花以外之人於審
    判外之陳述，檢察官、被告簡阿楊、洪梅花及其等辯護人於
    本院準備程序時就證據能力分別表示「沒有意見」、「同意
    有證據能力」（見本院卷第146、189頁），迄言詞辯論終結
    前亦未聲明異議，本院審酌前開證據資料作成時之情況，尚
    無違法不當及證明力明顯過低之瑕疵，而認為以之作為證據
    應屬適當，依刑事訴訟法第159條之5規定，均認有證據能力
    。
　⒊至認定本案犯罪事實之其餘證據，並無證據證明係違反法定
    程序所取得，亦無顯有不可信之情況，且經本院於審理期日
    合法調查，該等證據自得作為本案裁判之資料。
二、認定犯罪事實所憑證據及其理由：
(一)關於事實欄一(一)至(三)即附表一編號1至8所示被告簡阿楊
    轉讓第一級毒品及販賣第一級、第二級毒品部分：
　　上開事實，業據被告簡阿楊於警詢、偵查、原審、本院準備
    程序及審理時均坦承不諱，核與證人王志強、陳東煦、戴繼
    信、徐清華分別於警詢、偵訊、本院審理之證述情節大致相
    符，並有通訊監察書暨電話附表、通訊監察譯文在卷可稽（
    相關被告供述、證人證述、書證之出處，詳如附表一編號1
    至8「證據卷頁」欄所示），復有如附表二編號1所示之物扣
    案可資佐證，是被告簡阿楊之自白核與事實相符，堪以採信
    。
(二)關於事實欄一(四)即附表一編號9所示被告簡阿楊、洪梅花
    共同販賣第一級毒品部分：
　　訊據被告簡阿楊坦承其有販賣第一級毒品海洛因予陳東煦之
    事實；被告洪梅花則矢口否認有於附表一編號9所示時間、
    地點，與被告簡阿楊共同販賣第一級毒品之犯行，辯稱：我
    與簡阿楊當日從中壢回去的時候，簡阿楊剛好接到電話，就
    說要我陪他一起去，順便買晚餐，所以我沒有看到有任何毒
    品交易，我並沒有參與販賣毒品之行為云云。經查：
　⒈證人陳東煦於警詢中證稱：108年3月10日譯文內容是我打電
    話給楊嫂（按即洪梅花）購買海洛因，但這通電話是楊哥（
    按即簡阿楊）接的，當天17時許楊嫂送毒品過來給我，地點
    是桃園市大園區大園國中旁，購買500元海洛因，購買毒品
    時有見過楊嫂，我可以指認警方所提供男性指認表上編號1
    照片（按即簡阿楊）是楊哥，女性指認表我不確定哪位是楊
    嫂，但是我確定楊哥與楊嫂是夫妻關係；我最後一次在108
    年3月10日17時許施用之海洛因，是跟楊嫂以500元在桃園市
    大園國中旁購買等語（見偵8563卷一第111-1、110頁反面）
    ；於偵訊時證稱：檢察官提示108年3月10日16時50分許門號
    0000000000與0000000000號之通訊監察譯文，門號00000000
    00號是楊嫂的電話，但是楊哥接的，貨是楊嫂送來的，譯文
    中「有方便嗎」就是我要買海洛因，通完話後楊嫂到大園國
    中旁，賣我海洛因500元，是楊嫂拿給我的，我把500元拿給
    楊嫂，我可以確定海洛因是楊嫂交給我的，因為那天看得比
    較清楚，之前看過2、3次，所以可以確定等語（見偵8563卷
    二135頁）；於本院審理時證稱：我在警察局跟檢察官開庭
    時所講的話都是實話，警察沒有叫我講說有其他人賣毒品給
    我，開庭過程中警察拿譯文給我看，就每一個電話譯文問我
    電話內容講的是不是毒品交易，一通一通請我確認，108年3
    月10日當日是楊嫂將毒品拿來給我，我有交給她金錢，當日
    有交易成功等語（見本院卷第308、309、310、313、314、3
    04頁），核與證人即共同被告簡阿楊於偵訊時證稱：門號00
    00000000號行動電話是我老婆洪梅花的電話但是我接的，10
    8年3月10日16時50分許門號0000000000與0000000000號之譯
    文內容是我跟陳東煦的通話內容，我印象中接了電話之後沒
    有去現場，是我老婆送過去的，她送到大園國中旁邊，這次
    也是1包海洛因500元；電話是我接的，但我沒送過去，應該
    是洪梅花聽到我講電話送過去，我們夫妻倆都有吸毒，開銷
    很大，500元就是買毒品的錢（見毒偵1530卷第56、57頁、
    偵8563卷三第101頁）等情大致相符，亦與被告洪梅花於警
    詢、偵訊所供承：這次應該是我送海洛因給陳東煦沒錯，應
    該是我老公簡阿楊幫我接的電話，我將1小包海洛因交給陳
    東煦，陳東煦交500元給我；我交付500元的海洛因給陳東煦
    等語（見毒偵1531卷第12頁、偵8563卷三第83頁反面）相符
    ，甚且被告洪梅花於原審準備程序時坦承犯行並供稱：由簡
    阿楊取得500元價金等語（見原審卷一第59頁反面），並有
    附表一編號9所示通訊監察譯文、指認犯罪嫌疑人紀錄表在
    卷可參。復有如附表二編號2所示之手機扣案為證，堪認證
    人陳東煦持門號0000000000號行動電話撥打門號0000000000
    號行動電話聯絡，由被告簡阿楊接聽約定購買500元之第一
    級毒品海洛因及交易地點後，由被告洪梅花至桃園市大園區
    大園國中旁交付海洛因1包，並當場收取500元之價金之事實
    至屬明確。被告洪梅花嗣後於原審審理及本院否認犯行，所
    辯無非臨訟卸責之詞，不足採信。
　⒉至證人陳東煦固於本院審理時關於所交付被告洪梅花之價金
    證稱應為400元，及雙方並非交易而為合資購買乙節（見本
    院卷第314頁），然依雙方當日之通聯譯文所示（見偵8563
    卷一第121頁），證人陳東煦已明白表示要購買「500元」之
    毒品，且雙方亦未有如何合資、分擔比例之討論，足見其等
    對話並非係共同合資購毒；再證人陳東煦於警詢、偵訊時均
    未曾提及於現場交易有現金短少之情狀，衡以警詢、偵訊時
    距案發時間較近，記憶較為深刻，較少因時間經過而記憶錯
    置、混淆之可能；另其於偵查中，係在未直接面對被告下所
    為之陳述，自無迴護或懼怕等心理反應，亦不曾向檢察官供
    稱警察有何不正教導之情事，復於本院審理時就檢察官、法
    院對於當日交易細節再令其確認時，亦經其表示「警詢、偵
    訊所述均屬實在」等語，足徵證人陳東煦於警詢、偵訊時所
    證述其向被告簡阿楊以電話聯絡購買500元之海洛因，而由
    被告洪梅花至大園國中交付毒品並收取價金乙節應屬實在。
    從而，證人陳東煦嗣後於本院審理時或有證稱所交付毒品者
    為不認識之男子、交易金額為400元、係與被告簡阿楊合資
    購毒等節，或係迴護被告之詞，或係時間經過記憶淡忘、混
    淆所致，尚難據以採為有利於被告之認定。
　⒊再公訴意旨雖認本件被告2人係於被告簡阿楊持上開行動電話
    與證人陳東煦通話後共同前往上開地點交付第一級毒品海洛
    因，且辯護人亦為被告洪梅花辯護稱：108年3月10日此次進
    行毒品交易時，洪梅花雖亦在場，然係由同在現場之簡阿楊
    進行毒品交易，充其量洪梅花犯行僅構成幫助販賣第一級毒
    品云云（見本院卷第300頁）。惟證人陳東煦於警詢、偵訊
    及本院審理時均證述係被告洪梅花（楊嫂）單獨前往交付海
    洛因（見偵8563卷一第111-1、110頁反面、偵8563卷二135
    頁、本院卷第313頁），核與共同被告簡阿楊於偵訊時所證
    述情節相合（見毒偵1530卷第56、57頁、偵8563卷三第101
    頁），自應以此部分一致之證述較為可採，應認係由被告洪
    梅花單獨前往附表一編號9所示地點進行該次交易。是被告
    洪梅花所為係交付海洛因並收取500元價金之行為，核已屬
    販賣毒品之構成要件行為，自無成立幫助販賣毒品之餘地，
    是辯護意旨，難認有據。
　⒋綜上，被告簡阿楊、洪梅花共同販賣第一級毒品海洛因予證
    人陳東煦之犯行明確，堪以認定。
(三)又販賣毒品本屬政府嚴予查緝之不法行為，非可公然為之，
    販賣毒品罪更係重罪，設若無利可圖，衡情一般持有毒品者
    ，當不致輕易將持有毒品交付他人；況毒品價格不貲、物稀
    價昂，並無公定之價格，不論任何包裝，均可任意分裝增減
    分量，每次買賣價量，亦可能隨時依雙方間之關係深淺、資
    力、需求量及對行情之認知、來源是否充裕、查緝是否嚴緊
    ，購買者被查獲時供述購買對象之可能性風險之評估等，因
    而異其標準，並隨時機動調整，非可一概而論，是販賣之利
    得，除經坦承犯行或價量俱臻明確外，本難查得實情，惟販
    賣之人從價差或量差中牟利方式雖異，其營利之不法意圖則
    一。從而，舉凡有償交易，除足反證其確另基於某種非圖利
    本意之關係外，通常尚難因無法查悉其買進、賣出之差價，
    而推諉無營利之意思，或阻卻販賣犯行之追訴。故凡為販賣
    之不法行為者，其販入之價格必較售出之價格低廉，而有從
    中賺取買賣差價牟利之意圖及事實，應屬符合論理法則而不
    違背社會通常經驗之合理判斷。至於販毒者意圖營利所欲謀
    取之利益，不限於價差或量差，舉凡有財產價值之利益均屬
    之，且其欲謀取利益之多寡，及其實際上是否已經獲利，均
    非所問（最高法院105年度台上字第2820號判決意旨參照）
    。查被告簡阿楊、洪梅花均為智識正常之成年人，且均有施
    用毒品經觀察勒戒、強制戒治，甚至論罪科刑之前科，有本
    院被告前案紀錄表在卷可核（見本院卷第93、94、96、117
    、118頁），對於毒品海洛因、甲基安非他命取得不易，毒
    品交易為檢警機關透過媒體頻繁宣導係嚴予取締之犯罪，均
    應當知悉，且被告簡阿楊、洪梅花與交易對象均非至親，並
    無特殊情誼，業據證人陳東煦、戴繼信、徐清華、被告簡阿
    楊、洪梅花陳述在卷（見偵8563卷一第111-1頁正、反面、7
    9、96頁反面、13頁反面、16頁反面、18頁反面、30頁反面
    ），茍無利得，絕無甘冒遭警查緝法辦之高度風險，無償以
    原價出售或贈送給陳東煦、戴繼信、徐清華之理，堪認被告
    簡阿楊有單獨或與被告洪梅花共同販賣海洛因予陳東煦、單
    獨分別販賣海洛因、甲基安非他命予戴繼信、徐清華，其販
    入之價格必較售出之價格低廉，而有從中賺取買賣差價牟利
    之意圖及事實，應屬符合論理法則且不違背社會通常經驗之
    合理判斷。是縱無法查明被告簡阿楊、洪梅花取得毒品海洛
    因、甲基安非他命實際價格，或認被告洪梅花並未實際分得
    價款，然綜合勾稽上述各節，被告簡阿楊、洪梅花顯存有欲
    從交易中賺取「價差」或「量差」牟利之意圖及事實。而被
    告簡阿楊、洪梅花確有販賣毒品犯行，即使被告洪梅花未分
    得本案附表一編號9所示之販毒所得，此乃事後分贓問題，
    無礙於被告簡阿楊就附表一編號2至8所示販賣第一級毒品海
    洛因及第二級毒品甲基安非他命確有意圖營利之主觀犯意及
    客觀行為；及被告簡阿楊、洪梅花就附表一編號9所示販賣
    第一級毒品海洛因予陳東煦之行為，確有意圖營利之主觀犯
    意聯絡及客觀行為之認定。
(四)綜上所述，本案事證明確，被告簡阿楊為附表一編號1至8所
    示轉讓、販賣第一級毒品、販賣第二級毒品犯行及被告簡阿
    楊、洪梅花共同為附表一編號9所示販賣第一級毒品之犯行
    ，均堪認定。
三、新舊法比較：　　
(一)被告行為後，毒品危害防制條例第4條第1項、第2項、第17
    條第2項等規定，業於109年1月15日總統華總一義字第10900
    004091號令修正公布，並自公布後6個月即109年7月15日施
    行，自有新舊法之適用問題。又行為後法律有變更，致發生
    新舊法比較適用者，除易刑處分，係刑罰執行問題，及拘束
    人身自由之保安處分，因與罪刑無關，不必為綜合比較外，
    比較時應就罪刑有關之共犯、未遂犯、想像競合犯 、牽連
    犯、連續犯、結合犯，以及累犯加重、自首減輕暨其他法定
    加減原因（如身分加減）與加減例等一切情形，綜其全部罪
    刑之結果而為比較，並予整體之適用，不能割裂分別適用各
    該有利於行為人之法律，此即法律變更之比較適用所應遵守
    之「罪刑綜合比較原則」及「擇用整體性原則」（參見最高
    法院95年度第8次刑事庭會議決議意旨）。　
(二)查被告簡阿楊、洪梅花犯本件販賣第一級、第二級毒品犯行
    後，毒品危害防制條例第4條第1項、第2項之構成要件固未
    修正，但關於法定刑部分，修正前第1項規定「處無期徒刑
    者，得併科新臺幣2千萬元以下罰金」、第2項規定「處無期
    徒刑或7年以上有期徒刑，得併科新臺幣1千萬元以下罰金」
    ，修正後則為第1項規定「處無期徒刑者，得併科新臺幣3千
    萬元以下罰金」、第2項規定「處無期徒刑或10年以上有期
    徒刑，得併科新臺幣1千5百萬元以下罰金」，亦即修正後毒
    品危害防制條例第4條第1項、第2項之法定刑度（有期徒刑
    及罰金刑）均有所提高，對被告較為不利。另修正前毒品危
    害防制條例第17條第2項原規定「犯第4條至第8條之罪於偵
    查及審判中均自白者，減輕其刑」，修正後則規定「犯第4
    條至第8條之罪於偵查及歷次審判中均自白者，減輕其刑」
    ，是修正後毒品危害防制條例第17條第2項有關符合自白減
    刑之規定較修正前為嚴格。
(三)本件綜合比較修正公布施行前、後之毒品危害防制條例第4
    條第1項、第2項、第17條第2項等相關規定，以整體觀之，
    新修正之規定既未較有利於被告2人，本於統一性及整體性
    原則，爰一體適用被告2人行為時即109年7月15日修正施行
    前之毒品危害防制條例規定。　　
四、論罪及刑之加重減輕：
(一)按海洛因、甲基安非他命分別經公告列為毒品危害防制條例
    第2條第2項第1款、第2款所定之第一級、第二級毒品，不得
    非法販賣及持有。是核被告簡阿楊就附表一編號1所為，係
    犯毒品危害防制條例第8條第1項之轉讓第一級毒品罪；附表
    一編號2至5、9所為，均係犯修正前毒品危害防制條例第4條
    第1項之販賣第一級毒品罪；就附表一編號6至8部分，均係
    犯修正前同條例第4條第2項之販賣第二級毒品罪。核被告洪
    梅花就附表一編號9所為，係犯修正前毒品危害防制條例第4
    條第1項之販賣第一級毒品罪。
(二)被告簡阿楊因轉讓、販賣而持有海洛因、甲基安非他命，及
    被告洪梅花因販賣而持有海洛因之低度行為，為其等各次轉
    讓、販賣之高度行為所吸收，均不另論罪。
(三)再被告簡阿楊、洪梅花就附表一編號9所示販賣第一級毒品
    犯行，均有犯意聯絡及行為分擔，均為共同正犯。
(四)累犯加重之說明：
　  被告簡阿楊前於⑴103年間因施用第一級、第二級毒品案件，
    經原審法院以104年度審訴字第21號判處有期徒刑7月、3月
    ，經入監執行及易科罰金後，於105年5月6日執行完畢出監
    ；⑵再於104年間因施用第一級、第二級毒品案件，經原審法
    院以105年度審訴字第501號判處有期徒刑8月、4月，並經同
    法院以107年度聲字第578號裁定應執行有期徒刑10月確定，
    於107年8月9日縮短刑期執行完畢出監，有本院被告前案紀
    錄表在卷可稽（見本院卷第94至98頁）。是被告簡阿楊於執
    行完畢後5年以內，故意再犯本案有期徒刑以上之罪，為累
    犯，依司法院釋字第775號解釋意旨，為避免發生罪刑不相
    當之情形，法院應就個案裁量是否加重最低本刑，茲考量被
    告簡阿楊構成累犯之前科即為毒品案件，本應產生警惕作用
    ，卻猶漠視法律之禁制規範，不顧毒品流通對於人體健康及
    社會治安之危害性，故意再犯情節更為嚴重之本案轉讓第一
    級毒品、販賣第一級毒品、第二級毒品罪，足見其有一定特
    別之惡性、刑罰之反應力薄弱，具矯正之必要性，並參酌毒
    品危害防制條例設有販賣毒品罪名，乃基於防制毒品氾濫、
    維護國民身心健康等重要公共法益，因認就本案適用刑法第
    47條累犯加重之規定並無罪刑不相當之情事，故除其所犯販
    賣第一級毒品及販賣第二級毒品罪之法定本刑死刑、無期徒
    刑部分依法不得加重外，均應依刑法第47條第1項規定加重
    其最低本刑。
(五)被告簡阿楊於警詢、偵查、原審及本院審理時，就其轉讓第
    一級毒品、販賣第一級毒品、販賣第二級毒品之犯行自白（
    詳附表一編號1至9「證據卷頁」欄所示被告簡阿楊之供述卷
    頁）；被告洪梅花於警詢、偵訊及原審準備程序坦承附表一
    編號9部分犯行（詳附表一編號9「證據卷頁」欄所示被告洪
    梅花之供述卷頁），均應依修正前毒品危害防制條例第17條
    第2項規定減輕其刑。
(六)另按刑法第59條規定犯罪之情狀可憫恕者，得酌量減輕其刑
    ，其所謂「犯罪之情狀」，與同法第57條規定科刑時應審酌
    之一切情狀，並非有截然不同之領域，於裁判上酌減其刑時
    ，應就犯罪一切情狀（包括第57條所列舉之10款事項），予
    以全盤考量，審酌其犯罪有無可憫恕之事由（即有無特殊之
    原因與環境，在客觀上足以引起一般同情，以及宣告法定低
    度刑，是否猶嫌過重等等），以為判斷。而就販賣毒品案件
    中，同為販賣毒品之人，其原因動機不一，犯罪情節未必盡
    同，或有大盤毒梟者，亦有中、小盤分，甚或僅止於吸毒者
    友儕間為求互通有無之有償轉讓者亦有之，其販賣行為所造
    成危害社會之程度自屬有異，於此情形，倘依其情狀處以適
    當徒刑，即足以懲儆，並可達防衛社會之目的者，自非不可
    依客觀之犯行與主觀之惡性二者加以考量其情狀，是否有可
    憫恕之處，適用刑法第59條規定酌量減輕其刑，期使個案裁
    判之量刑，能斟酌至當，符合比例原則（最高法院95年度台
    上字第6157號判決意旨參照）。
　⒈查被告簡阿楊如附表一編號2至5、被告簡阿楊、洪梅花如附
    表一編號9所示販賣第一級毒品罪，戕害國民健康，助長他
    人施用毒品惡習，行為固屬不該，然本案被告簡阿楊犯後坦
    承販賣第一級毒品犯行，被告洪梅花犯後一度坦承犯行，且
    被告簡阿楊所遭查獲販賣第一級毒品之對象僅陳東煦、戴繼
    信2人，被告洪梅花交易對象僅陳東煦1人、各次交易數量、
    金額均非大量，應係毒品交易之下游，屬零星販賣，與大宗
    走私或利用幫派組織結構販賣者相較，對社會之危害稍低，
    未能與販毒之大盤、中盤相提並論，對於他人及國家社會侵
    害之程度尚非極為重大，以其具體犯罪情節、主觀惡性，而
    其等所犯修正前毒品危害防制條例第4條第1項之販賣第一級
    毒品罪之法定本刑為「死刑或無期徒刑；處無期徒刑者，得
    併科2千萬元以下罰金」，被告簡阿楊經依累犯加重其刑後
    ，被告簡阿楊、洪梅花依修正前毒品危害防制條例第17條第
    2項規定分別就附表一編號1至5、9所示各次犯行減輕其刑所
    得量處最低度刑予以比例權衡後，認有情輕法重，於客觀上
    足以引起一般人之同情，按上說明，為期符合罪刑相當及刑
    罰公平比例原則，爰依刑法第59條規定就被告簡阿楊如附表
    一編號2至5、9、被告洪梅花如附表一編號9所示各罪均酌減
    其刑。
　⒉至被告簡阿楊所犯如附表一編號6至8所示販賣第二級毒品犯
    行，審酌修正前毒品危害防制條例第4條第2項販賣第二級毒
    品罪之法定刑為「無期徒刑或7年以上有期徒刑，得併科新
    臺幣1千萬元以下罰金」，而被告簡阿楊本件犯行因累犯加
    重其刑後，經依毒品危害防制條例第17條第2項規定減輕其
    刑，難認有何情輕法重之情事，此部分尚無從依刑法第59條
    減輕其刑。　
(七)被告簡阿楊就附表一編號1至9所示之罪同時有上開加重、減
    輕事由，除法定本刑為死刑、無期徒刑部分依法不得加重外
    ，依法先加後減之，並就附表一編號2至5、9所示之罪依法
    遞減之。被告洪梅花就附表一編號9所示之罪有上開二種減
    輕事由，依法遞減之。
(八)被告簡阿楊所犯如附表一編號1至9所示轉讓第一級毒品、販
    賣第一級毒品及販賣第二級毒品共9罪，犯意各別，行為互
    殊，均應予分論併罰。
五、駁回上訴之理由：
(一)原審以被告簡阿楊、洪梅花上開犯行事證明確，適用修正前
    毒品危害防制條例第4條第1項、第2項、第17條第2項、毒品
    危害防制條例第8條第2項、第19條第1項、刑法第47條第1項
    、第59條、第38條之1第1項前段、第3項規定，以行為人之
    責任為基礎，審酌被告簡阿楊轉讓第一級毒品予他人，並漠
    視法令禁制，貪圖一己之私利，被告簡阿楊、洪梅花販賣毒
    品以牟利，違背政府明令禁止毒品流通之法旨，使毒品流通
    範圍擴張，助長施用毒品人口泛濫，導致人民生命健康受損
    ，戕害國人身心健康，亦危害社會治安，應予非難，惟念被
    告簡阿楊犯後始終坦承犯行，被告洪梅花犯後雖曾坦承犯行
    ，惟於原審審理中翻供否認，犯後態度尚可，兼衡其等之犯
    罪動機、目的、手段、分工方式、販賣毒品之數量、金額、
    犯罪所得，暨被告簡阿楊於警詢中自陳國中畢業之智識程度
    、無業、家庭經濟狀況勉持（見毒偵1530卷第5頁）、現因
    患伴有腦梗塞之右側頸動脈栓塞、右大腦中風（見原審卷一
    第177頁），被告洪梅花於警詢中自陳國中畢業之智識程度
    、無業、家庭經濟狀況勉持（見毒偵1531卷第6頁）等一切
    情狀，分別量處如附表一各編號所示之刑。沒收部分並說明
    ：⑴扣案如附表二編號1所示之物，為被告簡阿楊犯附表一編
    號1至8所示犯行所用之物，應依毒品危害防制條例第19條第
    1項規定沒收之；扣案如附表二編號2所示之物，亦經被告洪
    梅花於偵查中供稱該門號為0000000000號等語（見毒偵1531
    卷第46頁反面），經核為被告2人共同犯附表一編號9所示犯
    行所用之物，爰依毒品危害防制條例第19條第1項規定宣告
    沒收之。⑵被告簡阿楊犯如附表一編號2至8所示之罪，分別
    獲有如附表一編號2至8所示金額之犯罪所得，另被告2人共
    同犯如附表一邊號9所示之罪犯罪所得500元，被告2人一致
    供稱為被告簡阿楊取得等語（見原審卷第50頁反面、59頁反
    面），均未扣案，仍應於被告簡阿楊各次犯行主文項下諭知
    沒收，於全部或一部不能沒收或不宜執行沒收時，追徵其價
    額。經核原審認事用法並無不合，量刑亦甚妥適。
(二)被告簡阿楊上訴意旨略以：被告簡阿楊犯後態度良好並配合
    偵審，原審雖予減刑，然卻宣告高執行刑度，而以被告簡阿
    楊販毒次數、對象、情節，原審量刑應屬過重，有違比例、
    平等及罪刑相當原則，且販賣第二級毒品部分，有刑法第59
    條規定適用，亦應可予減輕其刑；再被告簡阿楊年近00歲，
    中風致言語及行動困難，僅因貪求小利觸犯重罪，已大澈大
    悟。爰請求撤銷原判決，更為有利於被告簡阿楊之判決云云
    。然查：⑴按刑事審判旨在實現刑罰權分配之正義，法院對
    有罪被告之科刑，應符合罪刑相當原則，使輕重得宜，罰當
    其罪，以契合社會之法律感情，因此刑法第57條明定科刑時
    應審酌一切情狀，尤應注意該條所列10款事項以為科刑輕重
    之標準；次按量刑之輕重，係屬為裁判之法院得依職權裁量
    之事項，苟其量刑已以行為人之責任為基礎，並斟酌刑法第
    57條所列一切情狀，在法定刑度內，酌量科刑，如無偏執一
    端，致明顯輕重失衡情形，不得遽指為不當或違法。查原審
    就量刑所參考之因素，業已於理由欄中論敘載明，且觀諸被
    告簡阿楊明知第一、二級毒品對社會風氣危害重大，竟仍為
    上開販賣第一、二級毒品行為，對社會治安具有相當危害，
    原審詳為審酌刑法第57條各款情形，以累犯就其所犯各罪判
    處如附表一各編號所示之刑，既未逾越法定刑度，亦未違反
    比例原則或罪刑相當原則，難認有何濫用權限情事，自不得
    遽指為違法，被告簡阿楊以原審量刑、應執行刑過重為由提
    起上訴，並無理由；⑵又被告簡阿楊販賣第二級毒品部分，
    無適用上開減輕其刑事由後宣告法定最低刑度，猶嫌過重之
    情形，業經說明如前，是被告簡阿楊此部分請求依刑法第59
    條酌減其刑云云，要屬無據。從而，被告簡阿楊執前詞提起
    上訴，均無理由，應予駁回。
(三)被告洪梅花提起上訴否認犯行，惟查：原審依據被告洪梅花
    供述、證人陳東煦、共犯簡阿楊證述交易內容，及通訊監察
    譯文、指認犯罪嫌疑人紀錄表、扣案手機等證據資料相互勾
    稽，而為綜合判斷、取捨，因而認定被告洪梅花共同販賣第
    一級毒品之犯罪事實，並於理由欄內詳為說明判斷依據與心
    證，且經本院補充論述如前，原審就此部分所為推理論斷，
    衡諸經驗及論理等證據法則皆無違背，自難指為違法。被告
    洪梅花提起上訴，要係對原判決已說明事項及屬法院採證認
    事職權之適法行使，持憑己見而為不同之評價，任意指摘原
    判決不當，要屬無據，其上訴並無理由，亦應予駁回。　　
據上論斷，應依刑事訴訟法第368條，判決如主文。
本案經檢察官廖晟哲提起公訴，檢察官邱美玉到庭執行職務。
中　　華　　民　　國　　110 　年　　5 　　月　　18　　日
　              　刑事第十八庭  審判長法　官  何俏美
                                      法　官  黃紹紘
                                      法　官  陳海寧
以上正本證明與原本無異。
如不服本判決，應於收受送達後20日內向本院提出上訴書狀，其
未敘述上訴之理由者並得於提起上訴後20日內向本院補提理由書
（均須按他造當事人之人數附繕本）「切勿逕送上級法院」。
                                      書記官  謝文傑
中　　華　　民　　國　　110 　年　　5 　　月　　18　　日
附錄本案論罪科刑法條全文
修正前毒品危害防制條例第4 條
製造、運輸、販賣第一級毒品者，處死刑或無期徒刑；處無期徒
刑者，得併科新臺幣2,000 萬元以下罰金。
製造、運輸、販賣第二級毒品者，處無期徒刑或7 年以上有期徒
刑，得併科新臺幣1,000萬元以下罰金。
製造、運輸、販賣第三級毒品者，處7 年以上有期徒刑，得併科
新臺幣700 萬元以下罰金。
製造、運輸、販賣第四級毒品者，處5 年以上12年以下有期徒刑
，得併科新臺幣300 萬元以下罰金。
製造、運輸、販賣專供製造或施用毒品之器具者，處1 年以上7
年以下有期徒刑，得併科新臺幣100 萬元以下罰金。
前5 項之未遂犯罰之。
毒品危害防制條例第8條
轉讓第一級毒品者，處1 年以上7 年以下有期徒刑，得併科新臺
幣100 萬元以下罰金。
轉讓第二級毒品者，處6 月以上5 年以下有期徒刑，得併科新臺
幣70萬元以下罰金。
轉讓第三級毒品者，處3 年以下有期徒刑，得併科新臺幣30萬元
以下罰金。
轉讓第四級毒品者，處1 年以下有期徒刑，得併科新臺幣10萬元
以下罰金。
前4 項之未遂犯罰之。
轉讓毒品達一定數量者，加重其刑至2 分之1 ，其標準由行政院
定之。
附表一：
編號 行為人 對  象 交易時間及地點 交易毒品方式、種類、數量及金額 證據卷頁 原判決主文 1 簡阿楊 王志強  108年2月19日9時15分許後某時、桃園市○○區○○路0段000號  簡阿楊於108年2月19日8時57分許使用門號0000000000號行動電話接獲王志強持用門號0000000000號行動電話來電，王志強表示欲前往尋找簡阿楊，嗣於同日9時11分許王志強抵達目的地附近，再次去電詢問，為不知情之洪梅花接獲並告知詳細地址，後王志強於左列時間抵達左列地點後，簡阿楊無償轉讓海洛因1包予王志強施用。 ①證人王志強於警詢之證述（見偵8563卷一第59頁）。 ②被告簡阿楊於警詢、偵訊、原審羈押訊問、準備程序及審理、本院準備程序及審理之供述（見毒偵1530卷第11頁反面、56、57頁、108聲羈167卷第52頁反面、原審卷一第50頁正反面、59頁反面、185頁反面、第205頁反面、本院卷第188、219、297頁）。 ③臺灣桃園地方法院108年聲監續字第260號通訊監察書暨電話附表（見偵8563卷一第51頁正、反面）。 ④門號0000000000號與0000000000號行動電話於108年2月19日8時57分、9時11分、9時15分許之通訊監察譯文3通（見偵8563卷一第38頁）。 簡阿楊轉讓第一級毒品，累犯，處有期徒刑玖月。扣案如附表三編號10所示之物沒收。 2 簡阿楊 陳東煦   108年2月3日15時35分許後某時、桃園市大園區崁下橋旁   陳東煦於108年2月3日15時22分許，以其持用門號0000000000號行動電話撥打簡阿楊持用門號0000000000號行動電話，表示欲向簡阿楊購買500元海洛因，兩人達成毒品交易合意，簡阿楊並於左列時間前往左列地點與陳東煦見面後，簡阿楊交付陳東煦海洛因1包（約0.05至0.06公克），並收取現金500元而完成交易。   ①證人陳東煦於警詢、偵訊之證述（見偵8563卷一第111頁、偵8563卷二第135頁）。 ②被告簡阿楊於警詢、偵訊、原審羈押訊問、準備程序、審理及本院準備程序及審理之供述（見毒偵1530卷第16、56頁、108聲羈167卷第52頁反面、原審卷一第50頁反面、59頁反面、185頁反面、第205頁反面、本院卷第188、219、297頁）。 ③臺灣桃園地方法院108年聲監字第64號通訊監察書暨電話附表（見偵8563卷一第50頁正、反面）。 ④門號0000000000號與0000000000號行動電話於108年2月3日15時22分、35分許之通訊監察譯文2通（見偵8563卷一第40頁）。 簡阿楊販賣第一級毒品，累犯，處有期徒刑柒年捌月。扣案如附表三編號10所示之物沒收。未扣案之犯罪所得新臺幣伍佰元沒收，於全部或一部不能沒收或不宜執行沒收時，追徵其價額。 3 簡阿楊 陳東煦 108年2月5日9時57分許後某時、桃園市大園區國際路某7-11超商 陳東煦於108年2月5日9時41分許，以其持用門號0000000000號行動電話撥打簡阿楊持用門號0000000000號行動電話，表示欲向簡阿楊購買8分之1錢（約0.36公克）海洛因，兩人達成毒品交易合意，陳東煦即於左列時間前往左列地點與簡阿楊見面後，簡阿楊交付陳東煦海洛因1包（約0.36公克），並收取現金2,400元而完成交易。   ①證人陳東煦於警詢、偵訊之證述（見108偵8563卷一第111頁反面、108偵8563卷二第135頁）。 ②被告簡阿楊於警詢、偵訊、原審羈押訊問、準備程序、審理、本院準備程序及審理之供述（見毒偵1530卷第16頁反面、56頁、偵8563卷三第100頁反面、108聲羈167卷第52頁反面、原審卷一第50頁反面、59頁反面、185頁反面、第205頁反面、本院卷第188、219、297頁）。 ③臺灣桃園地方法院108年聲監字第64號通訊監察書暨電話附表（見108偵8563卷一第50頁正、反面）。 ④門號0000000000號與0000000000號行動電話於108年2月5日9時41分、57分許之通訊監察譯文2通（見偵8563卷一第40頁正、反面）。 簡阿楊販賣第一級毒品，累犯，處有期徒刑柒年玖月。扣案如附表三編號10所示之物沒收。未扣案之犯罪所得新臺幣貳仟肆佰元沒收，於全部或一部不能沒收或不宜執行沒收時，追徵其價額。 4 簡阿楊 陳東煦  108年2月24日16時35分許後某時、桃園市大園區國際路某7-11超商   陳東煦於108年2月24日16時35分許，以其持用門號0000000000號行動電話撥打簡阿楊持用門號0000000000號行動電話，表示欲向簡阿楊購買500元海洛因，兩人達成毒品交易合意，並於左列時間與地點見面後，簡阿楊交付陳東煦海洛因1包（約0.06公克），並收取現金500元而完成交易。 ①證人陳東煦於警詢、偵訊之證述（見108偵8563卷一第111頁反面、108偵8563卷二第135頁）。 ②被告簡阿楊於警詢、偵訊、原審羈押訊問、準備程序、審理、本院準備程序及審理之供述（見毒偵1530卷第17、56頁、偵8563卷三第100頁反面、108聲羈167卷第52頁反面、原審卷一第50頁反面、59頁反面、185頁反面、第205頁反面、本院卷第188、219、297頁）。 ③臺灣桃園地方法院108年聲監續字第260號通訊監察書暨電話附表（見偵8563卷一第51頁正、反面）。 ④門號0000000000號與0000000000號行動電話於108年2月24日16時35分許之通訊監察譯文1通（見偵8563卷一第41頁）。 簡阿楊販賣第一級毒品，累犯，處有期徒刑柒年捌月。扣案如附表三編號10所示之物沒收。未扣案之犯罪所得新臺幣伍佰元沒收，於全部或一部不能沒收或不宜執行沒收時，追徵其價額。 5 簡阿楊 戴繼信  108年2月24日21時38分許後某時、桃園市桃園區中正五街某處 戴繼信於108年2月24日21時15分許，以其持用門號0000000000號行動電話撥打簡阿楊持用門號0000000000號行動電話，表示欲向簡阿楊購買海洛因，兩人達成毒品交易合意，戴繼信即於左列時間前往左列地點與簡阿楊見面後，簡阿楊交付戴繼信海洛因1包，並收取現金800元而完成交易。 ①證人戴繼信於警詢、偵訊之證述（見偵8563卷一第78至79頁、偵8563卷二第159頁反面）。 ②被告簡阿楊於偵訊、原審羈押訊問、原審準備程序、審理、本院準備程序及審理之供述（見偵8563卷三第100頁反面、108聲羈167卷第52頁反面、原審卷一第50頁反面、59頁反面、185頁反面、第205頁反面、本院卷第188、219、297頁）。 ③臺灣桃園地方法院108年聲監續字第260號通訊監察書暨電話附表（見偵8563卷一第51頁正、反面）。 ④門號0000000000號與0000000000號行動電話於108年2月24日21時15、35分、38分許之通訊監察譯文3通（見偵8563卷一第45頁反面至46頁）。 簡阿楊販賣第一級毒品，累犯，處有期徒刑柒年捌月。扣案如附表三編號10所示之物沒收。未扣案之犯罪所得新臺幣捌佰元沒收，於全部或一部不能沒收或不宜執行沒收時，追徵其價額。 6 簡阿楊 徐清華 108年2月9日9時57分許後某時、桃園市○○區○○里0鄰○○00號簡阿楊住處   徐清華於108年2月9日9時57分許，以室內電話00-0000000號撥打簡阿楊持用門號0000000000號行動電話，表示欲向簡阿楊購買甲基安非他命，兩人達成毒品交易合意，徐清華即於左列時間前往左列地點與簡阿楊見面後，簡阿楊交付徐清華甲基安非他命1包，並收取現金2,000元而完成交易。 ①證人徐清華於警詢、偵訊之證述（見偵8563卷一第91頁反面、108偵8563卷二第197頁）。 ②被告簡阿楊於偵訊、原審羈押訊問、準備程序、審理、本院準備程序及審理之供述（見偵8563卷三第100頁反面、毒偵1530卷第56頁反面、108聲羈167卷第52頁反面、原審卷一第51頁、59頁反面、185頁反面、第205頁反面、本院卷第188、219、297頁）。 ③臺灣桃園地方法院108年聲監字第64號通訊監察書暨電話附表（見108偵8563卷一第50頁正、反面）。 ④門號0000000000號行動電話與市內電話00-0000000號於108年2月9日9時57分許之通訊監察譯文1通（見偵8563卷一第34頁反面）。 簡阿楊販賣第二級毒品，累犯，處有期徒刑叁年玖月。扣案如附表三編號10所示之物沒收。未扣案之犯罪所得新臺幣貳仟元沒收，於全部或一部不能沒收或不宜執行沒收時，追徵其價額。 7 簡阿楊 徐清華 108年2月11日11時24分許後某時、桃園市○○區○○○路000號徐清華住處   徐清華於108年2月11日11時24分許，以室內電話00-0000000號撥打簡阿楊持用門號0000000000號行動電話，表示欲向簡阿楊購買2,000元甲基安非他命，兩人達成毒品交易合意，簡阿楊即於左列時間前往左列地點與徐清華見面後，簡阿楊交付徐清華甲基安非他命1包，並收取現金2,000元而完成交易。 ①證人徐清華於警詢、偵訊之證述（見偵8563卷一第92頁反面、108偵8563卷二第197頁）。 ②被告簡阿楊於偵訊、原審羈押訊問、準備程序、審理、本院準備程序及審理之供述（見偵8563卷三第100頁反面、毒偵1530卷第56頁反面、108聲羈167卷第52頁反面、原審卷一第51頁、59頁反面、185頁反面、第205頁反面、本院卷第188、219、297頁）。 ③臺灣桃園地方法院108年聲監字第64號通訊監察書暨電話附表（見108偵8563卷一第50頁正、反面）。 ④門號0000000000號行動電話與市內電話00-0000000號於108年2月11日11時24分許之通訊監察譯文1通（見偵8563卷一第34頁反面至35頁）。 簡阿楊販賣第二級毒品，累犯，處有期徒刑叁年玖月。扣案如附表三編號10所示之物沒收。未扣案之犯罪所得新臺幣貳仟元沒收，於全部或一部不能沒收或不宜執行沒收時，追徵其價額。 8 簡阿楊 徐清華 108年2月12日22時13分許後某時、桃園市○○區○○里○○00號簡阿楊住處   徐清華於108年2月12日22時13分許，以室內電話00-0000000號撥打簡阿楊持用門號0000000000號行動電話，表示欲向簡阿楊購買甲基安非他命，兩人達成毒品交易合意，簡阿楊即於左列時間前往左列地點與徐清華見面後，簡阿楊交付徐清華甲基安非他命1包，並收取現金2,000元而完成交易。    ①證人徐清華於警詢、偵訊之證述（見偵8563卷一第93頁、偵8563卷二第197頁）。 ②被告簡阿楊於警詢、偵訊、原審羈押訊問、準備程序、審理、本院準備程序及審理之供述（見毒偵1530卷第15、56頁反面至57頁、偵8563卷三第100頁反面、108聲羈167卷第52頁反面、原審卷一第51頁、59頁反面、185頁反面、第205頁反面、本院卷第188、219、297頁）。 ③臺灣桃園地方法院108年聲監字第64號通訊監察書暨電話附表（見108偵8563卷一第50頁正、反面）。 ④門號0000000000號行動電話與市內電話00-0000000號於108年2月12日22時13分許之通訊監察譯文1通（見偵8563卷一第35頁）。 簡阿楊販賣第二級毒品，累犯，處有期徒刑叁年玖月。扣案如附表三編號10所示之物沒收。未扣案之犯罪所得新臺幣貳仟元沒收，於全部或一部不能沒收或不宜執行沒收時，追徵其價額。 9 簡阿楊 洪梅花 陳東煦 108年3月10日16時50分許後某時、桃園市大園區大園國中旁 陳東煦於108年3月10日16時50分許，以其持用門號0000000000號行動電話撥打簡阿楊持用門號0000000000號行動電話，表示欲前往向簡阿楊購買500元海洛因，兩人達成毒品交易合意後，則由洪梅花於左列時間前往左列地點，洪梅花交付陳東煦海洛因1包，並收取現金500元而完成交易。 ①證人陳東煦於警詢、偵訊、本院審理之證述（見偵8563卷一第111-1頁、偵8563卷二第135頁、本院卷第308至310、313、314頁）。 ②被告簡阿楊於偵訊、原審羈押訊問、準備程序、審理、本院準備程序及審理之供述（見偵8563卷三第101頁、毒偵1530卷第56、57頁、108聲羈167卷第52頁反面、原審卷一第51頁、59頁反面、185頁反面、第205頁反面、本院卷第188、219、297頁）。 ③被告洪梅花於警詢、偵訊、原審準備程序之供述（見毒偵1531卷第12頁、偵8563卷三第83頁反面、原審卷一第59頁反面）。 ④臺灣桃園地方法院108年聲監字第206號通訊監察書暨電話附表（見偵8563卷一第52至53頁）。 ⑤門號0000000000號與0000000000號行動電話於108年3月10日16時50分許之通訊監察譯文1通（見偵8563卷一第121頁）。 ⑥陳東煦之犯罪嫌疑人指認紀錄表、真實姓名對照表（見偵8563卷一第112至116頁）。　 簡阿楊共同販賣第一級毒品，累犯，處有期徒刑柒年捌月。扣案如附表三編號11所示之物沒收。未扣案之犯罪所得新臺幣伍佰元沒收，於全部或一部不能沒收或不宜執行沒收時，追徵其價額。 洪梅花共同販賣第一級毒品，處有期徒刑捌年柒月。扣案如附表三編號11所示之物沒收。 

附表二：應沒收之物
編號 扣案物 沒收依據 備註 1 門號0000000000號SIM卡1張 被告簡阿楊所有，供犯附表一編號1至8所示犯罪所用之物。 原判決附表三編號10 2 OPPO手機1支(IMEI碼000000000000000號，含門號0000000000號SIM卡1張) 被告洪梅花所有，供被告簡阿楊、洪梅花供犯附表一編號9所示犯罪所用之物。 原判決附表三編號11